# 请教陈版：集团层面增资股份支付处理

提问人：a2285000 时间：2022-08-01 10:06:39
请教陈版：目前有核心员工（原股东）在集团层面通过低价增资入股（未实缴）方式获得股权激励，按照同期入股的外部投资者的入股价格做股份支付处理，但是由于IPO对集团层面是否需要实缴到位并无明确的限制性要求，故该股东在出资期限允许范围内无实缴出资计划。因此，请教陈版上述未实缴出资而进行股份支付的处理是否合理？股份支付的获取收益强调的是分红权还是表决权？

回答人：chenyiwei
股份支付会计处理的关键点在于确定授予日。根据该准则讲解，授予日的定义是“授予日是指股份支付协议获得批准的日期。其中“获得批准”，是指企业与职工或其他方就股份支付的协议条款和条件已达成一致，该协议获得股东大会或类似机构的批准。这里的“达成一致”是指，双方在对该计划或协议内容充分形成一致理解的基础上，均接受其条款和条件。如果按照相关法规的规定，在提交股东大会或类似机构之前存在必要程序或要求，则应履行该程序或满足该要求”。
因此，判断授予日的关键点并不是在于出资款实缴，而是激励对象在与相关方协商一致的基础上，获得了低价增资的权利。后续即使未实缴或者放弃实缴，对应的股份支付费用也应确认。